臺灣高等法院臺中分院刑事判決     100年度交上訴字第1824號
上  訴  人
即  被  告  白志
上列上訴人因公共危險案件，不服臺灣彰化地方法院100 年度交
訴字第76號中華民國100年7月14日第一審判決（起訴案號：臺灣
彰化地方法院檢察署100年度偵字第2989號），提起上訴，本院
判決如下：
    主  文
上訴駁回。
    理  由
一、按不服地方法院之第一審判決而上訴者，應向管轄第二審之
    高等法院為之；提起第二審之上訴，其上訴書狀應敘述具體
    理由，為第二審上訴必備之程式，民國96年7月4日修正公布
    之刑事訴訟法第361條第2項規定甚明。是如上訴理由之敘述
    未合乎具體之要求者，其上訴即屬同法第362 條前段所定「
    上訴不合法律上之程式」，第二審法院應依同法第367 條前
    段之規定，以判決駁回之。又第二審上訴之目的，既在於請
    求撤銷、變更第一審不當或違法之判決，以實現個案之救濟
    ，則所謂「具體理由」，自應就原審判決如何足以撤銷、應
    予變更之「事實上」或「法律上」具體根據，本於確實之訴
    訟資料暨原因事實之所出，逐一敘述、記載，必已具體指出
    原審判決事實認定之所憑有如何之錯誤（如原審判決所採之
    證據如何不具證據能力、所為證明力之判斷如何違背經驗、
    論理法則等），法律之適用（尤其實體法）有如何之違誤，
    形式上足以動搖原審判決，使之成為不當或違法而得改判之
    事由，始屬合法。上訴理由之敘述，應先合乎具體之要求，
    始有所敘述可取與否之實體審理與判斷之問題。是若上訴人
    之上訴書狀雖有敘述上訴理由，但僅泛言原審判決認定事實
    錯誤、違背法令、量刑失之過重或輕縱等情詞，而未依上揭
    意旨指出具體事由，或形式上雖已指出具體事由，然該等事
    由縱使屬實，亦不足以認為原審判決有何不當或違法（如對
    不具有調查必要性之證據，法院未依聲請調查亦未說明理由
    ，或援用證據不當，但除去該證據仍應為同一事實之認定）
    ，或其所陳之事由，與訴訟資料所載不相適合，或所指摘原
    審判決之「不當」或「違法」根本不存在者，均應認其實質
    上並未符合具體之要件，庶符節制濫行上訴之立法意旨。亦
    即上訴人之上訴書狀或補提之上訴理由書雖有記載上訴理由
    ，惟未具體敘述第一審判決有何上述違法、不當情形，與未
    敘述具體理由無異，其所為上訴即不符合上訴之法定要件。
二、上訴人即被告白志上訴意旨略以：（一）公共危險部分：
    被告失婚多年，家中有弟弟須扶養（有殘障手冊可證），加
    上年邁雙親離異，祖父母須扶養（有殘障手冊可證），經濟
    壓力過重，原審判決量刑過重。（二）肇事逃逸部分：被告
    在原審判決已與被害人達成和解，家中有弟弟須扶養（有殘
    障手冊可證），加上年邁雙親離異，祖父母須扶養（有殘障
    手冊可證），經濟壓力過重，原審判決量刑過重等語。
三、查原判決依被告之自白，證人廖杞璋於警詢中及證人即被害
    人高雅慧分別於警、偵訊中指述，並有道路交通事故現場圖
    、道路交通事故調查報告表（一）、（二）、道路交通事故
    當事人酒精測定紀錄表、車輛詳細資料報表、被害人高雅慧
    所提秀傳醫療社團法人秀傳紀念醫院診斷證明書各1 紙、舉
    發違反道路交通管理事件通知單共2 紙、現場照片11張等件
    附卷可憑，認被告自白情節確與事實相符，犯行足以認定。
    並依刑法第57條規定就科刑相關事項加以審酌（已就其曾有
    酒醉駕車前科，及已與被害人達成調解等事項加以審酌），
    分量處有期徒刑四月及七月（均累犯），並定應執行刑有期
    徒刑十月，並無不合。被告之上訴意旨是主張原審量刑過重
    ，並未依據卷內既有訴訟資料或提出新事證，指摘或表明第
    一審判決有何採證、認事、用法或量刑等足以影響判決本旨
    之不當或違法，要難謂上訴書狀已經敘述具體理由。揆諸上
    開規定及說明，本件上訴，俱顯無具體理由而不合法定程式
    ，應予駁回，並不經言詞辯論為之。
據上論斷，應依刑事訴訟法第367條前段、第372條，判決如主文
。
中    華    民    國  100    年    9    月    6    日
            刑事第七庭   審判長法  官 林 榮 龍
                               法  官 李 秋 娟
                               法  官 黃 仁 松
以上正本證明與原本無異。
酒醉駕車部分不得上訴。
肇事逃逸部分得上訴。
如不服本判決應於收受送達後十日內向本院提出上訴書狀，其未
敘述上訴理由者，並得於提起上訴後十日內向本院補提理由書（
均須按他造當事人之人數附繕本）「切勿逕送上級法院」。
                               書記官 林 玉 惠
中    華    民    國  100    年    9    月    6    日